【裁判字號】    98,交抗,1098
【裁判日期】    980430
【裁判案由】    違反道路交通管理處罰條例
【裁判全文】
臺灣高等法院交通事件裁定            98年度交抗字第1098號
抗  告  人  甲○○
即受處分人
上列抗告人即受處分人因違反道路交通管理處罰條例案件，不服
臺灣臺北地方法院，中華民國98年3 月18日所為裁定（98年度交
聲字第548 號），提起抗告，本院裁定如下：
    主  文
抗告駁回。
    理  由
一、按「紅實線設於路側，用以禁止臨時停車。」道路交通標誌
    標線號誌設置規則第149 條第1 項第5 款定有明文。又按在
    禁止臨時停車處所停車，處新臺幣（下同）600 元以上1200
    元以下罰鍰，道路交通管理處罰條例第56條第1 項第1 款亦
    有明定。末按，在設有禁止臨時停車標誌、標線處所不得臨
    時停車，道路交通安全規則第111 條第1 項第3 款復有明文
    規定，是為維護行政機關執法之公正性，任何人在劃有紅色
    實線禁止臨時停車路段停車即屬違規。
二、原處分意旨略以：抗告人即受處分人甲○○於民國（下同）
    97年5 月22日上午2 時23分許，將其所有車牌號碼5B-7417
    號自用小客車，停放在臺北市中山區○○○路402 巷8 弄4
    號前繪有禁止臨時停車之紅實線標線處所，而為臺北市政府
    警察局交通大隊警員以抗告人違反道路交通管理處罰條例第
    56條第1 項第1 款之規定，依據採證照片逕行製單舉發，嗣
    經抗告人向原處分機關即臺北市交通事件裁決所提出申訴，
    經原處分機關函請原舉發機關即臺北市政府警察局中山分局
    調查結果，仍認抗告人有前揭違規行為，乃依道路交通管理
    處罰條例第56條第1 項第1 款，及違反道路交通管理事件統
    一裁罰基準表之規定，於98年1 月14日以北市裁申字第裁22
    －AM0000000 號裁處抗告人罰鍰900 元。
三、抗告意旨略以：抗告人並未在禁止臨時停車處所停車，而係
    停在兩條紅線間合法之停車空間，請求派員會勘云云。
四、經查：本件抗告人於97年5 月22日上午2 時23分許，將其所
    有車牌號碼5B-7417 號自用小客車，停放在臺北市中山區○
    ○○路402 巷8 弄4 號前繪有禁止臨時停車之紅實線標線處
    所等情，有舉發照片2 張、臺北市政府警察局北市警交大字
    第AM0000000 號舉發違反道路交通管理事件通知單在卷可稽
    （見原審卷第23頁、第27頁）。抗告人雖以前揭情詞置辯。
    惟經原審檢送本件舉發採證照片，向臺北市交通管制工程處
    查詢該處所繪製之紅實線是否為合法設置之交通標線之結果
    ，該處所列管繪設於臺北市中山區○○○路402 巷之禁止臨
    時停車紅實線，確係繪設至402巷8弄4號大門前（ 即採證照
    片車牌號碼5B-7417號自用小客車前輪處 ），此有臺北市停
    車管理工程處98年3月5日北市交工程字第0983105900 0號函
    及檢附之示意圖在卷可佐（見原審卷第29頁）。且觀諸卷附
    採證照片，抗告人所停放前開車輛之前車輪至前車頭旁，及
    其往前延伸處之路緣，確繪製有清晰可辨之紅實線，抗告人
    停放車輛前車輪至前車頭之位置，既已在合法劃設之禁止臨
    時停車紅實線旁，足證抗告人確有在禁止臨時停車處所停車
    之違規行為無訛。是抗告人上開所辯，不足採信。
五、綜上所述，抗告人確有在設有禁止臨時停車標線之處所停車
    之違規行為。原處分機關依道路交通管理處罰條例第56條第
    1 項第1 款、違反道路交通管理事件統一裁罰基準及處理細
    則及違反道路交通管理事件統一裁罰標準表之規定，裁處抗
    告人罰鍰900 元，於法洵屬有據。原裁定認抗告人確有前揭
    違規行為，因而將抗告人聲明之異議駁回，其認事用法，並
    無違誤。抗告人抗告意旨，仍執前詞指摘原裁定不當，並無
    理由，應予駁回。
六、據上論斷，應依道路交通案件處理辦法第26條，刑事訴訟法
    第412 條，裁定如主文。
中    華    民    國    98    年    4     月    30    日
                  刑事第十四庭審判長法  官  陳志洋
                                    法  官  謝靜慧
                                    法  官  謝靜恒
以上正本證明與原本無異。
不得再抗告。
                                    書記官  陳珮茹
中    華    民    國    98    年    5     月    1     日


司法院資訊處製作；財團法人民間司法改革基金會備份。
